【裁判字號】    99,上訴,2071
【裁判日期】    991130
【裁判案由】    偽造文書等
【裁判全文】
臺灣高等法院刑事判決                99年度上訴字第2071號
上  訴  人  臺灣板橋地方法院檢察署檢察官
被      告  黃振銘
上列上訴人因被告偽造文書等案件，不服臺灣板橋地方法院99年
度訴字第239、664號，中華民國99年4月21日第一審判決（起訴
案號：臺灣板橋地方法院檢察署98年度偵字第3359、28871號，
追加起訴案號：99年度偵字第6953號），提起上訴，本院判決如
下：
    主  文
上訴駁回。
    事  實
一、黃振銘前於因詐欺案件，經臺灣板橋地方法院判處有期徒刑
    5月，如易科罰金，以銀元300元折算1日，減為有期徒刑2月
    15日，如易科罰金，以銀元300元折算1日確定，甫於民國97
    年8月11日易科罰金執行完畢。詎猶不知悔改，竟與真實姓
    名不詳綽號「阿豪」之成年男子，共同基於行使偽造私文書
    、冒用身分而使用他人國民身分證及意圖為自己不法所有之
    犯意，先由「阿豪」以不詳方式取得如附表一至五所示申請
    人之國民身份證、健保卡、駕駛執照等證件，並將前開證件
    傳真至便利超商由黃振銘取得影本，再於如附表一至五所示
    之申請日期，先後由黃振銘檢附使用前開國民身分證等證件
    影本，且偽簽如附表一至五所示申請人之姓名，填載黃振銘
    本身聯絡電話等相關資料，而偽造如附表一至五所示行動電
    話服務申請書、同意書等文件完成後，以如附表一至五所示
    申請人名義一併向威寶電信股份有限公司（即附表一部分，
    下稱威寶公司）、亞太電信股份有限公司（即附表二部分，
    下稱亞太公司）、遠傳電信股份有限公司（即附表三部分，
    下稱遠傳公司）、和信電訊股份有限公司（即附表四部分，
    下稱和信公司）及台灣大哥大股份有限公司（即附表五部分
    ，下稱台灣大哥大公司）等電信業者申請專案手機及行動電
    話門號而行使之（起訴書誤載申請日期或行動電話門號部分
    應逕予更正），而足以生損害於如附表一至五所示申請人、
    威寶公司、亞太公司、遠傳公司、和信公司、台灣大哥大公
    司。嗣前揭各電信業者承辦人員遂依前揭偽造之行動電話服
    務申請書、同意書等文件內容，撥打電話向如附表一編號1
    至23、附表二至五所示申請人照會核對資料，黃振銘即向各
    承辦人員訛稱確係申請人本人欲申請專案手機及行動電話門
    號，致各承辦人員陷於錯誤，因而各就如附表一編號1至23
    、附表二至五所示部分准予申請並交付專案手機及行動電話
    門號SIM卡（即由各電信業者提供通訊服務之財產上不法利
    益）予黃振銘使用，黃振銘旋將大部分專案手機轉賣予不知
    情之他人牟利，及將部分行動電話門號SIM卡留供自身或交
    付予「阿豪」撥打使用。其後因蔡俊郎、張朝景、李欣格等
    人陸續至威寶公司聲明切結渠等遭人冒名申請專案手機及行
    動電話門號，威寶公司遂察覺有異報警處理，並會同警員循
    線於98年1月15日上午11時5分許，前往臺北縣中和市○○街
    8號前查獲正欲領取如附表一編號25所示專案手機及行動電
    話門號號SIM卡之黃振銘始未得逞；另如附表一編號24所示
    部分亦因黃振銘甫向威寶公司申請尚未選號而未得逞，並當
    場查扣黃振銘先前已辦得之ZET牌F188型手機1支、行動電話
    門號0000000000號SIM卡1張（即如附表一編號1所示者）、
    0000000000號SIM卡1張（即如附表三編號14所示者）、
    0000000000號SIM卡1張（即如附表五編號10所示者）及其所
    有各供或預供前揭犯行所用如附表六編號1至6所示之物。
二、案經如附表一至五所示申請人、威寶公司、亞太公司、遠傳
    公司、和信公司及台灣大哥大公司訴由臺北縣政府警察局中
    和第一分局報請臺灣板橋地方法院檢察署檢察官偵查後提起
    公訴及追加起訴。
    理  由
一、查檢察官於原審就起訴書所載之犯罪事實為言詞辯論終結前
    ，依刑事訴訟法第265條第1項規定，就如附表三編號14所示
    部分之犯罪事實以書狀追加起訴，且經核與起訴書所載之犯
    罪事實為相牽連之犯罪（屬一人犯數罪之情形），原審自得
    併予審理；合先敘明。
二、上揭事實，業據被告黃振銘於檢察官訊問及原審、本院審理
    時均坦承不諱，核與證人謝仁華、陳鵬宇、郭瑋翰、華皇傑
    於警詢時；證人即警員鄭明忠、陳秋和、林宏燁於檢察官訊
    問時所為之證述均相符，並有扣押筆錄暨扣押物品目錄表1
    份、查獲現場照片共8張、內政部警政署刑事警察局98年7月
    16 日刑鑑字第0980098050號鑑定書1份及如附表一至五所示
    之相關證據資料在卷，另有ZET牌F188型手機1支、行動電話
    門號0000000000號、0000000000號、0000000000號SIM卡各1
    張及如附表六編號1至6所示之物扣案可憑，足以佐證被告自
    白與事實相符，堪以採信。本案事證明確，被告犯行均洵堪
    認定，應依法論科。
三、核被告就附表一編號1至23及附表二至五所為（共52件），
    各均係犯刑法第216條、第210條之行使偽造私文書罪、同法
    第339條第1項之詐欺取財罪（即取得專案手機部分）、同條
    第2項之詐欺得利罪（即取得行動電話門號SIM卡，而由各電
    信業者提供通訊服務部分），及戶籍法第75條第3項之冒用
    身分而使用他人國民身分證罪；另被告就附表一編號24 、
    25所為，均係犯刑法第216條、第210條之行使偽造私文書罪
    、同法第339條第1項、第3項之詐欺取財未遂罪（即欲取得
    專案手機部分）、同條第2項、第3項之詐欺得利未遂罪（即
    欲取得行動電話門號SIM卡，而各電信業者將提供通訊服務
    部分）及戶籍法第75條第3項之冒用身分而使用他人國民身
    分證罪，其中被告行使偽造私文書、他人國民身分證完成而
    已著手實施詐欺之犯行，惟尚未得手專案手機及行動電話門
    號SIM卡，即因威寶公司察覺有異遭查獲而未遂，爰依刑法
    第25條第2項規定，按既遂犯之刑減輕之。被告就附表一編
    號5、6、7、8、9、15、17、18、19、20、21、22及附表二
    編號2等件所為，均為同一日期以同一申請名義人向威寶公
    司或亞太公司申請二隻專案手機及二個行動電話門號使用，
    係於密切接近之時地實施，且侵害法益同一，行為間之獨立
    性甚為薄弱，各應屬接續犯。公訴意旨就被告所為均漏未請
    求論以戶籍法前揭罪名，且就其所為如附表一編號24、25部
    分犯行，請求論以詐欺取財既遂及詐欺得利既遂罪責，另就
    前揭應論以接續犯部分，則請求予以分論併罰等情，尚皆有
    疏漏誤會，附此敘明（至起訴書單純誤載申請日期或行動電
    話門號部分則逕予更正）。又被告偽造如附表一至五所示申
    請人簽名之行為，均係偽造私文書之部分行為，而偽造私文
    書之行為，復皆為行使之高度行為所吸收，均不另論罪。被
    告與真實姓名不詳綽號「阿豪」之成年男子就前揭各犯行，
    彼此間均有犯意聯絡及行為分擔，均為共同正犯。查被告前
    因詐欺案件，經本院以96年度簡字第7982號判決判處有期徒
    刑5月，如易科罰金，以銀元300元折算1日，減為有期徒刑2
    月15日，如易科罰金，以銀元300元折算1日確定，甫於97年
    8月11日徒刑易科罰金執行完畢，有本院被告前案紀錄表在
    卷足徵，其於有期徒刑執行完畢5年內故意再犯本案有期徒
    刑以上之前開各罪，依刑法第47條第1項規定皆成立累犯，
    並均應加重其刑，而就被告所犯如附表一編號24、25部分之
    詐欺取財未遂、詐欺得利未遂部分，則因同有刑罰之加重及
    減輕事由，應先加後減之。而被告各以一行為違犯上揭行使
    偽造私文書、詐欺取財既遂或未遂、詐欺得利既遂或未遂及
    冒用身分而使用他人國民身分證等罪名，均係屬想像競合犯
    ，各應依刑法第55條規定從一重之行使偽造私文書罪處斷。
    再被告先後所為各如附表一至五所示之犯行（共54件），於
    申請時間、電信業者及冒名申請人等節均可明白區辨，足認
    其犯意各別，應予分論併罰。
四、原審以被告本案事證明確，因之適用刑法第11條前段、第28
    條、第210條、第216條、第339條、第47條第1項、第55條、
    第41條第1項前段、第8項、第219條、第38條第1項第2款、
    第51條第5款、第9款，戶籍法第75條第3項，刑法施行法第
    1條之1等規定，並審酌被告刑案前科紀錄之素行狀況、智識
    程度、犯罪動機、手段、所生危害程度，及於犯後尚知坦認
    全部犯行，且偵查檢察官復在起訴書內具體表明被告犯後態
    度尚佳，建請科處適當之刑，以啟自新等一切情狀，認公訴
    檢察官當庭請求論處應執行有期徒刑4年尚有過重，而分別
    量處如原判決附表一至五所示之刑，並定其應執行之刑，及
    均諭知如易科罰金之折算標準，並說明被告偽造如附表一至
    五所示申請人之簽名（含各行動電話服務申請書、同意書因
    一式三聯或一式二聯而複寫者），均尚無證據證明業已滅失
    ，故不問屬於被告與否，各應依刑法第219條規定併予宣告
    沒收之；另扣案如附表六編號1至6所示之物，均係被告所有
    各供或預供本案犯行所用之物，業據被告於原審審理時供明
    在卷，爰依刑法第38條第1項第2款規定，各均併予宣告沒收
    之。至被告同日為警查扣之ZET牌F188型手機1支、行動電話
    門號0000000000號、0000000000號、0000000000號SIM卡，
    係被告分別向威寶公司、遠傳公司、台灣大哥大公司詐得之
    贓物，尚非屬被告所有者；又行動電話門號0000000000 號
    、0000000000號SIM卡部分，被告於原審訊問時，已供稱：
    前開SIM卡是透過朋友租來的易付卡等語在卷，核其就本案
    犯行既已坦承不諱，應無就此再特意為虛偽陳述之必要，堪
    認被告就此所述應值採信，是前開手機、SIM卡既均非屬被
    告所有，故同不併予諭知沒收；再就扣案「陳興紹」之國民
    身分證影本及駕駛執照影本各1份部分，遍查卷內證據資料
    均難認與本案被告所為各犯行有何直接關聯性，經核亦非屬
    違禁物或本院應義務沒收之物，故亦不予諭知沒收。核其認
    事、用法均無違誤，量刑亦稱妥適。檢察官上訴意旨，徒執
    某學者關於定執行刑之個人意見，任意指原審定執行刑不當
    ，以此指摘原判決不當，求予撤銷改判，為無理由，應予駁
    回。
據上論斷，應依刑事訴訟法第368條，判決如主文。
本案經檢察官楊秀琴到庭執行職務。
中    華    民    國    99    年    11    月    30    日
                  刑事第二十庭審判長法  官  楊貴雄
                                    法  官  周明鴻
                                    法  官  林銓正
以上正本證明與原本無異。
如不服本判決，應於收受送達後10日內向本院提出上訴書狀，其
未敘述上訴之理由者並得於提起上訴後10日內向本院補提理由書
（均須按他造當事人之人數附繕本）「切勿逕送上級法院」。
                                    書記官  張淨卿
中    華    民    國    99    年    12    月    2     日
附錄：本案論罪科刑法條全文
中華民國刑法第210條
（偽造變造私文書罪）
偽造、變造私文書，足以生損害於公眾或他人者，處 5 年以下
有期徒刑。
附表一
冒名向威寶電信股份有限公司申請部分
┌─┬────┬─────┬────┬───┬───────────┬─────────────┐
│編│申請日期│申請之行動│行使偽造│遭冒名│相關證據資料          │應科處之罪刑              │
│號│        │電話門號（│之私文書│申請人│                      │                          │
│  │        │SIM 卡）  │        │      │                      │                          │
├─┼────┼─────┼────┼───┼───────────┼─────────────┤
│1 │97.11.18│0000000000│行動電話│史景安│1.告訴人史景安於警詢時│黃振銘共同犯行使偽造私文書│
│  │        │          │服務申請│      │  之證述              │罪，累犯，處有期徒刑肆月，│
│  │        │          │書（一式│      │2.行動電話服務申請書影│如易科罰金，以新臺幣壹仟元│
│  │        │          │三聯）  │      │  本1 紙（見98偵28871 │折算壹日。偽造「史景安」簽│
│  │        │          │        │      │  號卷第88頁）        │名共枚及扣案如附表六編號│
│  │        │          │        │      │3.國民身分證影本、健保│一、三所示之物，均沒收之  │
│  │        │          │        │      │  卡影本各1 份        │                          │
│  │        │          │        │      │4.照會電話錄音檔案光碟│                          │
│  │        │          │        │      │  及譯文1 份          │                          │
│  │        │          │        │      │5.扣案ZET 牌F188型手機│                          │
│  │        │          │        │      │  1 支及行動電話門號09│                          │
│  │        │          │        │      │  00000000號SIM 卡1 張│                          │
├─┼────┼─────┼────┼───┼───────────┼─────────────┤
│2 │97.11.19│0000000000│行動電話│丁養  │1.告訴人丁養於警詢時之│黃振銘共同犯行使偽造私文書│
│  │        │          │服務申請│      │  證述                │罪，累犯，處有期徒刑肆月，│
│  │        │          │書（一式│      │2.行動電話服務申請書影│如易科罰金，以新臺幣壹仟元│
│  │        │          │三聯）  │      │  本1 紙（見98偵28871 │折算壹日。偽造「丁養」簽名│
│  │        │          │        │      │  號卷第69頁）        │共枚及扣案如附表六編號一│
│  │        │          │        │      │3.國民身分證影本、駕駛│、三所示之物，均沒收之    │
│  │        │          │        │      │  執照影本各1 份      │                          │
│  │        │          │        │      │4.照會電話錄音檔案光碟│                          │
│  │        │          │        │      │  及譯文1 份          │                          │
├─┼────┼─────┼────┼───┼───────────┼─────────────┤
│3 │97.11.19│0000000000│行動電話│洪榮成│1.告訴人洪榮成於警詢時│黃振銘共同犯行使偽造私文書│
│  │        │          │服務申請│      │  之證述              │罪，累犯，處有期徒刑肆月，│
│  │        │          │書（一式│      │2.行動電話服務申請書影│如易科罰金，以新臺幣壹仟元│
│  │        │          │三聯）  │      │  本1 紙（見98偵28871 │折算壹日。偽造「洪榮成」簽│
│  │        │          │        │      │  號卷第276 頁）      │名共枚及扣案如附表六編號│
│  │        │          │        │      │3.國民身分證影本、駕駛│一至三所示之物，均沒收之  │
│  │        │          │        │      │  執照影本各1 份      │                          │
│  │        │          │        │      │4.照會電話錄音檔案光碟│                          │
│  │        │          │        │      │  及譯文1 份          │                          │
│  │        │          │        │      │5.扣案如附表六編號2 所│                          │
│  │        │          │        │      │  示之手機（照會電話66│                          │
│  │        │          │        │      │  320795號）          │                          │
├─┼────┼─────┼────┼───┼───────────┼─────────────┤
│4 │97.11.21│0000000000│行動電話│林義澤│1.告訴人林義澤於警詢時│黃振銘共同犯行使偽造私文書│
│  │（起訴書│          │服務申請│      │  之證述              │罪，累犯，處有期徒刑肆月，│
│  │誤載為97│          │書（一式│      │2.行動電話服務申請書影│如易科罰金，以新臺幣壹仟元│
│  │.11.24）│          │三聯）  │      │  本1 紙（見98偵28871 │折算壹日。偽造「林義澤」簽│
│  │        │          │        │      │  號卷第139 頁）      │名共枚及扣案如附表六編號│
│  │        │          │        │      │3.國民身分證影本、駕駛│一至三所示之物，均沒收之  │
│  │        │          │        │      │  執照影本各1 份      │                          │
│  │        │          │        │      │4.照會電話錄音檔案光碟│                          │
│  │        │          │        │      │  及譯文1 份          │                          │
│  │        │          │        │      │5.扣案如附表六編號2 所│                          │
│  │        │          │        │      │  示之手機（照會電話66│                          │
│  │        │          │        │      │  327535號）          │                          │
├─┼────┼─────┼────┼───┼───────────┼─────────────┤
│5 │97.11.24│0000000000│行動電話│黃寶月│1.告訴人黃寶月於警詢時│黃振銘共同犯行使偽造私文書│
│  │        │0000000000│服務申請│      │  之證述              │罪，累犯，處有期徒刑伍月，│
│  │        │          │書2 份（│      │2.行動電話服務申請書影│如易科罰金，以新臺幣壹仟元│
│  │        │          │各一式三│      │  本2 份、暢打專案同意│折算壹日。偽造「黃寶月」簽│
│  │        │          │聯）、暢│      │  書影本2 份（見98偵28│名共捌枚及扣案如附表六編號│
│  │        │          │打專案同│      │  871 號卷第165 、167 │一、三所示之物，均沒收之  │
│  │        │          │意書2 份│      │  、168 、170 頁）    │                          │
│  │        │          │        │      │3.國民身分證影本、健保│                          │
│  │        │          │        │      │  卡影本各2 份        │                          │
│  │        │          │        │      │4.照會電話錄音檔案光碟│                          │
│  │        │          │        │      │  及譯文1 份          │                          │
├─┼────┼─────┼────┼───┼───────────┼─────────────┤
│6 │97.11.24│0000000000│行動電話│張朝景│1.告訴人張朝景於警詢時│黃振銘共同犯行使偽造私文書│
│  │（起訴書│0000000000│服務申請│      │  之證述              │罪，累犯，處有期徒刑伍月，│
│  │誤載為97│          │書2 份（│      │2.行動電話服務申請書影│如易科罰金，以新臺幣壹仟元│
│  │.11.25）│          │各一式三│      │  本2 份（見98偵28871 │折算壹日。偽造「張朝景」簽│
│  │        │          │聯）    │      │  號卷第148、150頁）  │名共陸枚及扣案如附表六編號│
│  │        │          │        │      │3.國民身分證影本、健保│一、三所示之物，均沒收之  │
│  │        │          │        │      │  卡影本各2 份        │                          │
│  │        │          │        │      │4.照會電話錄音檔案光碟│                          │
│  │        │          │        │      │  及譯文1 份          │                          │
│  │        │          │        │      │5.扣案如附表六編號1 所│                          │
│  │        │          │        │      │  示之手機（照會電話66│                          │
│  │        │          │        │      │  320735號）          │                          │
├─┼────┼─────┼────┼───┼───────────┼─────────────┤
│7 │97.11.24│0000000000│行動電話│周耀廷│1.告訴人周耀廷於警詢時│黃振銘共同犯行使偽造私文書│
│  │（起訴書│0000000000│服務申請│      │  之證述              │罪，累犯，處有期徒刑伍月，│
│  │誤載為97│          │書2 份（│      │2.行動電話服務申請書影│如易科罰金，以新臺幣壹仟元│
│  │.11.25）│          │各一式三│      │  本2 份、暢打專案同意│折算壹日。偽造「周耀廷」簽│
│  │        │          │聯）、暢│      │  書影本1 份（見98偵28│名共柒枚及扣案如附表六編號│
│  │        │          │打專案同│      │  871 號卷第114 、116 │一、三所示之物，均沒收之  │
│  │        │          │意書1 份│      │  、118頁）           │                          │
│  │        │          │        │      │3.國民身分證影本、健保│                          │
│  │        │          │        │      │  卡影本各2 份        │                          │
│  │        │          │        │      │4.照會電話錄音檔案光碟│                          │
│  │        │          │        │      │  及譯文1 份          │                          │
├─┼────┼─────┼────┼───┼───────────┼─────────────┤
│8 │97.11.24│0000000000│行動電話│李欣格│1.告訴人李欣格於警詢時│黃振銘共同犯行使偽造私文書│
│  │（起訴書│0000000000│服務申請│      │  之證述              │罪，累犯，處有期徒刑伍月，│
│  │誤載為97│          │書2 份（│      │2.行動電話服務申請書影│如易科罰金，以新臺幣壹仟元│
│  │.11.25）│          │各一式三│      │  本2 份（見98偵28871 │折算壹日。偽造「李欣格」簽│
│  │        │          │聯）    │      │  號卷第216 、218 頁）│名共陸枚及扣案如附表六編號│
│  │        │          │        │      │3.國民身分證影本、健保│一、三所示之物，均沒收之  │
│  │        │          │        │      │  卡影本各2 份        │                          │
│  │        │          │        │      │4.照會電話錄音檔案光碟│                          │
│  │        │          │        │      │  及譯文1 份          │                          │
├─┼────┼─────┼────┼───┼───────────┼─────────────┤
│9 │97.11.28│0000000000│行動電話│林宜德│1.告訴人林宜德於警詢時│黃振銘共同犯行使偽造私文書│
│  │        │0000000000│服務申請│      │  之證述              │罪，累犯，處有期徒刑伍月，│
│  │        │          │書2 份（│      │2.行動電話服務申請書影│如易科罰金，以新臺幣壹仟元│
│  │        │          │各一式三│      │  本2 份（見98偵28871 │折算壹日。偽造「林宜德」簽│
│  │        │          │聯）    │      │  號卷第312、314頁）  │名共陸枚及扣案如附表六編號│
│  │        │          │        │      │3.國民身分證影本、健保│一、三所示之物，均沒收之  │
│  │        │          │        │      │  卡影本、軍人身分證影│                          │
│  │        │          │        │      │  本各2 份            │                          │
├─┼────┼─────┼────┼───┼───────────┼─────────────┤
│10│97.12.01│0000000000│行動電話│魏聲文│1.告訴人魏聲文於警詢時│黃振銘共同犯行使偽造私文書│
│  │（起訴書│          │服務申請│      │  之證述              │罪，累犯，處有期徒刑肆月，│
│  │誤載為97│          │書（一式│      │2.行動電話服務申請書影│如易科罰金，以新臺幣壹仟元│
│  │.12.03）│          │三聯）  │      │  本1 紙（見98偵28871 │折算壹日。偽造「魏聲文」簽│
│  │        │          │        │      │  號卷第209 頁）      │名共枚及扣案如附表六編號│
│  │        │          │        │      │3.國民身分證影本、健保│一、三所示之物，均沒收之  │
│  │        │          │        │      │  卡影本各1 份        │                          │
│  │        │          │        │      │4.照會電話錄音檔案光碟│                          │
│  │        │          │        │      │  及譯文1 份          │                          │
│  │        │          │        │      │5.扣案如附表六編號1 所│                          │
│  │        │          │        │      │  示之手機（照會電話66│                          │
│  │        │          │        │      │  321251號）          │                          │
├─┼────┼─────┼────┼───┼───────────┼─────────────┤
│11│97.12.02│0000000000│行動電話│盧獻堂│1.告訴人盧獻堂於警詢時│黃振銘共同犯行使偽造私文書│
│  │（起訴書│          │服務申請│      │  之證述              │罪，累犯，處有期徒刑肆月，│
│  │誤載為97│          │書（一式│      │2.行動電話服務申請書影│如易科罰金，以新臺幣壹仟元│
│  │.12.03）│          │三聯）  │      │  本1 紙（見98偵28871 │折算壹日。偽造「盧獻堂」簽│
│  │        │          │        │      │  號卷第189 頁）      │名共枚及扣案如附表六編號│
│  │        │          │        │      │3.國民身分證影本、健保│一至三所示之物，均沒收之  │
│  │        │          │        │      │  卡影本各1 份        │                          │
│  │        │          │        │      │4.照會電話錄音檔案光碟│                          │
│  │        │          │        │      │  及譯文1 份          │                          │
│  │        │          │        │      │5.扣案如附表六編號2 所│                          │
│  │        │          │        │      │  示之手機（照會電話66│                          │
│  │        │          │        │      │  329695號）          │                          │
├─┼────┼─────┼────┼───┼───────────┼─────────────┤
│12│97.12.02│0000000000│行動電話│史景安│1.告訴人史景安於警詢時│黃振銘共同犯行使偽造私文書│
│  │（起訴書│          │服務申請│      │  之證述              │罪，累犯，處有期徒刑肆月，│
│  │誤載為97│          │書（一式│      │2.行動電話服務申請書影│如易科罰金，以新臺幣壹仟元│
│  │.12.03）│          │三聯）  │      │  本1 紙（見98偵28871 │折算壹日。偽造「史景安」簽│
│  │        │          │        │      │  號卷第91頁）        │名共枚及扣案如附表六編號│
│  │        │          │        │      │3.國民身分證影本、健保│一、三所示之物，均沒收之  │
│  │        │          │        │      │  卡影本各1 份        │                          │
├─┼────┼─────┼────┼───┼───────────┼─────────────┤
│13│97.12.10│0000000000│行動電話│李榮興│1.告訴人李榮興於警詢時│黃振銘共同犯行使偽造私文書│
│  │        │          │服務申請│      │  之證述              │罪，累犯，處有期徒刑肆月，│
│  │        │          │書（一式│      │2.行動電話服務申請書影│如易科罰金，以新臺幣壹仟元│
│  │        │          │三聯）  │      │  本1 紙（見98偵28871 │折算壹日。偽造「李榮興」簽│
│  │        │          │        │      │  號卷第282 頁）      │名共枚及扣案如附表六編號│
│  │        │          │        │      │3.國民身分證影本、健保│一至三所示之物，均沒收之  │
│  │        │          │        │      │  卡影本各1 份        │                          │
│  │        │          │        │      │4.照會電話錄音檔案光碟│                          │
│  │        │          │        │      │  及譯文1 份          │                          │
│  │        │          │        │      │5.扣案如附表六編號2 所│                          │
│  │        │          │        │      │  示之手機（照會電話66│                          │
│  │        │          │        │      │  327535號）          │                          │
├─┼────┼─────┼────┼───┼───────────┼─────────────┤
│14│97.12.11│0000000000│行動電話│李統忠│1.告訴人李統忠於警詢時│黃振銘共同犯行使偽造私文書│
│  │（起訴書│          │服務申請│      │  之證述              │罪，累犯，處有期徒刑肆月，│
│  │誤載為97│          │書（一式│      │2.行動電話服務申請書影│如易科罰金，以新臺幣壹仟元│
│  │.12.12）│          │三聯）  │      │  本1 紙（見98偵28871 │折算壹日。偽造「李統忠」簽│
│  │        │          │        │      │  號卷第264 頁）      │名共枚及扣案如附表六編號│
│  │        │          │        │      │3.國民身分證影本、駕駛│一、三所示之物，均沒收之  │
│  │        │          │        │      │  執照影本、健保卡影本│                          │
│  │        │          │        │      │  各1 份              │                          │
│  │        │          │        │      │4.照會電話錄音檔案光碟│                          │
│  │        │          │        │      │  及譯文1 份          │                          │
│  │        │          │        │      │5.扣案如附表六編號1 所│                          │
│  │        │          │        │      │  示之手機（照會電話66│                          │
│  │        │          │        │      │  309350號）          │                          │
├─┼────┼─────┼────┼───┼───────────┼─────────────┤
│15│97.12.11│0000000000│行動電話│陳進樹│1.告訴人陳進樹於警詢時│黃振銘共同犯行使偽造私文書│
│  │（起訴書│0000000000│服務申請│      │  之證述              │罪，累犯，處有期徒刑伍月，│
│  │誤載為97│          │書2 份（│      │2.行動電話服務申請書影│如易科罰金，以新臺幣壹仟元│
│  │.12.12）│          │各一式三│      │  本2 份（見98偵28871 │折算壹日。偽造「陳進樹」簽│
│  │        │          │聯）    │      │  號卷第289 、290 頁）│名共陸枚及扣案如附表六編號│
│  │        │          │        │      │3.國民身分證影本、健保│一至三所示之物，均沒收之  │
│  │        │          │        │      │  卡影本各2 份        │                          │
│  │        │          │        │      │4.照會電話錄音檔案光碟│                          │
│  │        │          │        │      │  及譯文1 份          │                          │
│  │        │          │        │      │5.扣案如附表六編號2 所│                          │
│  │        │          │        │      │  示之手機（照會電話09│                          │
│  │        │          │        │      │  00000000號）        │                          │
├─┼────┼─────┼────┼───┼───────────┼─────────────┤
│16│97.12.15│0000000000│行動電話│陳貴連│1.告訴人陳貴連於警詢時│黃振銘共同犯行使偽造私文書│
│  │        │          │服務申請│      │  之證述              │罪，累犯，處有期徒刑肆月，│
│  │        │          │書（一式│      │2.行動電話服務申請書影│如易科罰金，以新臺幣壹仟元│
│  │        │          │三聯）  │      │  本1 紙（見98偵28871 │折算壹日。偽造「陳貴連」簽│
│  │        │          │        │      │  號卷第258頁）       │名共枚及扣案如附表六編號│
│  │        │          │        │      │3.國民身分證影本、駕駛│一、三所示之物，均沒收之  │
│  │        │          │        │      │  執照影本各1 份      │                          │
│  │        │          │        │      │4.照會電話錄音檔案光碟│                          │
│  │        │          │        │      │  及譯文1 份          │                          │
│  │        │          │        │      │5.扣案如附表六編號1 所│                          │
│  │        │          │        │      │  示之手機（照會電話66│                          │
│  │        │          │        │      │  306673號）          │                          │
├─┼────┼─────┼────┼───┼───────────┼─────────────┤
│17│97.12.16│0000000000│行動電話│屈家興│1.告訴人屈家興於警詢時│黃振銘共同犯行使偽造私文書│
│  │        │0000000000│服務申請│      │  之證述              │罪，累犯，處有期徒刑伍月，│
│  │        │          │書2 份（│      │2.行動電話服務申請書影│如易科罰金，以新臺幣壹仟元│
│  │        │          │各一式三│      │  本2 份（見98偵28871 │折算壹日。偽造「屈家興」簽│
│  │        │          │聯）    │      │  號卷第196、198頁）  │名共陸枚及扣案如附表六編號│
│  │        │          │        │      │3.國民身分證影本、駕駛│一至三所示之物，均沒收之  │
│  │        │          │        │      │  執照影本各2 份      │                          │
│  │        │          │        │      │4.照會電話錄音檔案光碟│                          │
│  │        │          │        │      │  及譯文1 份          │                          │
│  │        │          │        │      │5.扣案如附表六編號2 所│                          │
│  │        │          │        │      │  示之手機（照會電話66│                          │
│  │        │          │        │      │  320795號）          │                          │
├─┼────┼─────┼────┼───┼───────────┼─────────────┤
│18│97.12.18│0000000000│行動電話│連瑢臻│1.告訴人連瑢臻於警詢時│黃振銘共同犯行使偽造私文書│
│  │        │0000000000│服務申請│      │  之證述              │罪，累犯，處有期徒刑伍月，│
│  │        │          │書2 份（│      │2.行動電話服務申請書影│如易科罰金，以新臺幣壹仟元│
│  │        │          │各一式三│      │  本2 份（見98偵28871 │折算壹日。偽造「連瑢臻」簽│
│  │        │          │聯）    │      │  號卷第339、341頁）  │名共陸枚及扣案如附表六編號│
│  │        │          │        │      │3.國民身分證影本、健保│一至三所示之物，均沒收之  │
│  │        │          │        │      │  卡影本各2 份        │                          │
│  │        │          │        │      │4.扣案如附表六編號2 所│                          │
│  │        │          │        │      │  示之手機（照會電話66│                          │
│  │        │          │        │      │  329695號）          │                          │
├─┼────┼─────┼────┼───┼───────────┼─────────────┤
│19│97.12.23│0000000000│行動電話│蔡俊郎│1.告訴人蔡俊郎於警詢時│黃振銘共同犯行使偽造私文書│
│  │（起訴書│0000000000│服務申請│      │  之證述              │罪，累犯，處有期徒刑伍月，│
│  │誤載為97│          │書2 份（│      │2.行動電話服務申請書影│如易科罰金，以新臺幣壹仟元│
│  │.12.24）│          │各一式三│      │  本2 份（見98偵28871 │折算壹日。偽造「蔡俊郎」簽│
│  │        │          │聯）    │      │  號卷第105 、106 頁）│名共陸枚及扣案如附表六編號│
│  │        │          │        │      │3.國民身分證影本、健保│一、三所示之物，均沒收之  │
│  │        │          │        │      │  卡影本各2 份        │                          │
├─┼────┼─────┼────┼───┼───────────┼─────────────┤
│20│97.12.23│0000000000│行動電話│葉詹明│1.告訴人葉詹明於警詢時│黃振銘共同犯行使偽造私文書│
│  │（起訴書│0000000000│服務申請│      │  之證述              │罪，累犯，處有期徒刑伍月，│
│  │誤載為97│          │書2 份（│      │2.行動電話服務申請書影│如易科罰金，以新臺幣壹仟元│
│  │.12.24）│          │各一式三│      │  本2 份（見98偵28871 │折算壹日。偽造「葉詹明」簽│
│  │        │          │聯）    │      │  號卷第348 、349 頁背│名共陸枚及扣案如附表六編號│
│  │        │          │        │      │  面）                │一、三所示之物，均沒收之  │
│  │        │          │        │      │3.國民身分證影本、健保│                          │
│  │        │          │        │      │  卡影本各2 份        │                          │
│  │        │          │        │      │4.照會電話錄音檔案光碟│                          │
│  │        │          │        │      │  及譯文1 份          │                          │
│  │        │          │        │      │5.扣案如附表六編號1 所│                          │
│  │        │          │        │      │  示之手機（照會電話66│                          │
│  │        │          │        │      │  306673號）          │                          │
├─┼────┼─────┼────┼───┼───────────┼─────────────┤
│21│97.12.23│0000000000│行動電話│鄭鏡龍│1.告訴人鄭鏡龍於警詢時│黃振銘共同犯行使偽造私文書│
│  │（起訴書│0000000000│服務申請│      │  之證述              │罪，累犯，處有期徒刑伍月，│
│  │誤載為97│          │書2 份（│      │2.行動電話服務申請書影│如易科罰金，以新臺幣壹仟元│
│  │.12.24）│          │各一式三│      │  本2 份（見98偵28871 │折算壹日。偽造「鄭鏡龍」簽│
│  │        │          │聯）    │      │  號卷第305 、306 頁）│名共陸枚及扣案如附表六編號│
│  │        │          │        │      │3.國民身分證影本、健保│一、三所示之物，均沒收之  │
│  │        │          │        │      │  卡影本、軍人身分證影│                          │
│  │        │          │        │      │  本各2 份            │                          │
│  │        │          │        │      │4.照會電話錄音檔案光碟│                          │
│  │        │          │        │      │  及譯文1 份          │                          │
│  │        │          │        │      │5.扣案如附表六編號1 所│                          │
│  │        │          │        │      │  示之手機（照會電話66│                          │
│  │        │          │        │      │  309350號）          │                          │
├─┼────┼─────┼────┼───┼───────────┼─────────────┤
│22│97.12.29│0000000000│行動電話│許志偉│1.告訴人許志偉於警詢時│黃振銘共同犯行使偽造私文書│
│  │（起訴書│0000000000│服務申請│      │  之證述              │罪，累犯，處有期徒刑伍月，│
│  │誤載為97│          │書2 份（│      │2.行動電話服務申請書影│如易科罰金，以新臺幣壹仟元│
│  │.12.30）│          │各一式三│      │  本2 份（見98偵28871 │折算壹日。偽造「許志偉」簽│
│  │        │          │聯）    │      │  號卷第247 、248 頁）│名共陸枚及扣案如附表六編號│
│  │        │          │        │      │3.國民身分證影本、健保│一、三所示之物，均沒收之  │
│  │        │          │        │      │  卡影本各2 份        │                          │
│  │        │          │        │      │4.照會電話錄音檔案光碟│                          │
│  │        │          │        │      │  及譯文1 份          │                          │
│  │        │          │        │      │5.扣案如附表六編號1 所│                          │
│  │        │          │        │      │  示之手機（照會電話66│                          │
│  │        │          │        │      │  303320號）          │                          │
├─┼────┼─────┼────┼───┼───────────┼─────────────┤
│23│98.01.13│0000000000│行動電話│潘婷婷│1.告訴人潘婷婷於警詢時│黃振銘共同犯行使偽造私文書│
│  │        │          │服務申請│      │  之證述              │罪，累犯，處有期徒刑肆月，│
│  │        │          │書（一式│      │2.行動電話服務申請書影│如易科罰金，以新臺幣壹仟元│
│  │        │          │三聯）  │      │  本1 紙（見98偵28871 │折算壹日。偽造「潘婷婷」簽│
│  │        │          │        │      │  號卷第97頁）        │名共枚及扣案如附表六編號│
│  │        │          │        │      │3.國民身分證影本、健保│一、三所示之物，均沒收之  │
│  │        │          │        │      │  卡影本、駕駛執照影本│                          │
│  │        │          │        │      │  各1 份              │                          │
│  │        │          │        │      │4.扣案如附表六編號1 所│                          │
│  │        │          │        │      │  示之手機（照會電話66│                          │
│  │        │          │        │      │  321251號）          │                          │
├─┼────┼─────┼────┼───┼───────────┼─────────────┤
│24│98.01.12│尚未選號  │行動電話│王俊傑│1.告訴人王俊傑於警詢時│黃振銘共同犯行使偽造私文書│
│  │（起訴書│          │服務申請│（現改│  之證述              │罪，累犯，處有期徒刑月，│
│  │誤載為98│          │書（一式│名為王│2.行動電話服務申請書影│如易科罰金，以新臺幣壹仟元│
│  │.01.14）│          │三聯）、│彥緯）│  本、暢打專案同意書影│折算壹日。偽造「王俊傑」簽│
│  │        │          │暢打專案│      │  本各1 份（見98偵2887│名共肆枚及扣案如附表六編號│
│  │        │          │同意書  │      │  1 號卷第130 、131 頁│一、三所示之物，均沒收之  │
│  │        │          │        │      │  ）                  │                          │
│  │        │          │        │      │3.國民身分證影本、駕駛│                          │
│  │        │          │        │      │  執照影本各1 份      │                          │
├─┼────┼─────┼────┼───┼───────────┼─────────────┤
│25│98.01.13│0000000000│行動電話│姚善述│1.告訴人姚善述於警詢時│黃振銘共同犯行使偽造私文書│
│  │        │          │服務申請│      │  之證述              │罪，累犯，處有期徒刑月，│
│  │        │          │書（一式│      │2.行動電話服務申請書影│如易科罰金，以新臺幣壹仟元│
│  │        │          │三聯）  │      │  本1 紙（見98偵28871 │折算壹日。偽造「姚善述」簽│
│  │        │          │        │      │  號卷第236 頁）      │名共枚及扣案如附表六編號│
│  │        │          │        │      │3.國民身分證影本、駕駛│一、三、四所示之物，均沒收│
│  │        │          │        │      │  執照影本各1 份      │之                        │
│  │        │          │        │      │4.扣案如附表六編號1 所│                          │
│  │        │          │        │      │  示之手機（照會電話66│                          │
│  │        │          │        │      │  309350號）          │                          │
│  │        │          │        │      │5.扣案如附表六編號4 所│                          │
│  │        │          │        │      │  示之物              │                          │
└─┴────┴─────┴────┴───┴───────────┴─────────────┘
附表二
冒名向亞太電信股份有限公司申請部分
┌─┬────┬─────┬────┬───┬───────────┬─────────────┐
│編│申請日期│申請之行動│行使偽造│遭冒名│相關證據資料          │應科處之罪刑              │
│號│        │電話門號（│之私文書│申請人│                      │                          │
│  │        │SIM 卡）  │        │      │                      │                          │
├─┼────┼─────┼────┼───┼───────────┼─────────────┤
│1 │97.10.22│0000000000│行動電話│鍾惠雯│1.告訴人鍾惠雯於警詢時│黃振銘共同犯行使偽造私文書│
│  │        │          │服務申請│      │  之證述              │罪，累犯，處有期徒刑肆月，│
│  │        │          │書（一式│      │2.行動電話服務申請書影│如易科罰金，以新臺幣壹仟元│
│  │        │          │三聯）、│      │  本、專案同意書影本各│折算壹日。偽造「鍾惠雯」簽│
│  │        │          │專案同意│      │  1 份（見98偵28871 號│名共肆枚及扣案如附表六編號│
│  │        │          │書      │      │  卷第175 、176 頁）  │一、三所示之物，均沒收之  │
│  │        │          │        │      │3.國民身分證影本、健保│                          │
│  │        │          │        │      │  卡影本各1 份        │                          │
│  │        │          │        │      │4.照會電話錄音檔案光碟│                          │
│  │        │          │        │      │  及譯文1 份          │                          │
│  │        │          │        │      │5.扣案如附表六編號1 所│                          │
│  │        │          │        │      │  示之手機（照會電話66│                          │
│  │        │          │        │      │  309350號）          │                          │
├─┼────┼─────┼────┼───┼───────────┼─────────────┤
│2 │97.11.21│0000000000│行動電話│丁養  │1.告訴人丁養於警詢時之│黃振銘共同犯行使偽造私文書│
│  │        │0000000000│服務申請│      │  證述                │罪，累犯，處有期徒刑伍月，│
│  │        │          │書2 份（│      │2.行動電話服務申請書影│如易科罰金，以新臺幣壹仟元│
│  │        │          │各一式三│      │  本2 份、專案同意書影│折算壹日。偽造「丁養」簽名│
│  │        │          │聯）、專│      │  本2 份（見98偵28871 │共捌枚及扣案如附表六編號一│
│  │        │          │案同意書│      │  號卷第75至78頁）    │、三所示之物，均沒收之    │
│  │        │          │2 份    │      │3.國民身分證影本、駕駛│                          │
│  │        │          │        │      │  執照影本各2 份      │                          │
│  │        │          │        │      │4.照會電話錄音檔案光碟│                          │
│  │        │          │        │      │  及譯文1 份          │                          │
│  │        │          │        │      │5.扣案如附表六編號1 所│                          │
│  │        │          │        │      │  示之手機（照會電話66│                          │
│  │        │          │        │      │  321251號）          │                          │
└─┴────┴─────┴────┴───┴───────────┴─────────────┘
附表三
冒名向遠傳電信股份有限公司申請部分
┌─┬────┬─────┬────┬───┬───────────┬─────────────┐
│編│申請日期│申請之行動│行使偽造│遭冒名│相關證據資料          │應科處之罪刑              │
│號│        │電話門號（│之私文書│申請人│                      │                          │
│  │        │SIM 卡）  │        │      │                      │                          │
├─┼────┼─────┼────┼───┼───────────┼─────────────┤
│1 │97.08.13│0000000000│第三代行│蔡字田│1.告訴人蔡字田於警詢時│黃振銘共同犯行使偽造私文書│
│  │        │          │動電話服│      │  之證述              │罪，累犯，處有期徒刑肆月，│
│  │        │          │務申請書│      │2.第三代行動電話服務申│如易科罰金，以新臺幣壹仟元│
│  │        │          │（一式三│      │  請書影本1 紙（見98偵│折算壹日。偽造「蔡字田」簽│
│  │        │          │聯）    │      │  28871 號卷第324 頁）│名共陸枚及扣案如附表六編號│
│  │        │          │        │      │3.國民身分證影本1 份  │一、三所示之物，均沒收之  │
│  │        │          │        │      │4.扣案如附表六編號1 所│                          │
│  │        │          │        │      │  示之手機（照會電話66│                          │
│  │        │          │        │      │  306673號）          │                          │
├─┼────┼─────┼────┼───┼───────────┼─────────────┤
│2 │97.10.14│0000000000│第三代行│高瑞棠│1.告訴人高瑞棠於警詢時│黃振銘共同犯行使偽造私文書│
│  │        │          │動電話服│      │  之證述              │罪，累犯，處有期徒刑肆月，│
│  │        │          │務申請書│      │2.第三代行動電話服務申│如易科罰金，以新臺幣壹仟元│
│  │        │          │（一式三│      │  請書影本1 紙（見98偵│折算壹日。偽造「高瑞棠」簽│
│  │        │          │聯）    │      │  28871 號卷第295 頁）│名共陸枚及扣案如附表六編號│
│  │        │          │        │      │3.國民身分證影本1 份  │一、三所示之物，均沒收之  │
│  │        │          │        │      │4.扣案如附表六編號1 所│                          │
│  │        │          │        │      │  示之手機（照會電話66│                          │
│  │        │          │        │      │  320375號）          │                          │
├─┼────┼─────┼────┼───┼───────────┼─────────────┤
│3 │97.10.15│0000000000│第三代行│楊博程│1.告訴人楊博程於警詢時│黃振銘共同犯行使偽造私文書│
│  │        │          │動電話服│      │  之證述              │罪，累犯，處有期徒刑肆月，│
│  │        │          │務申請書│      │2.第三代行動電話服務申│如易科罰金，以新臺幣壹仟元│
│  │        │          │（一式三│      │  請書影本、行動電話號│折算壹日。偽造「楊博程」簽│
│  │        │          │聯）、行│      │  碼可攜服務申請書影本│名共玖枚及扣案如附表六編號│
│  │        │          │動電話號│      │  各1 紙（見98偵28871 │一至三所示之物，均沒收之  │
│  │        │          │碼可攜服│      │  號卷第123 、124 頁）│                          │
│  │        │          │務申請書│      │3.國民身分證影本1 份  │                          │
│  │        │          │（一式三│      │4.扣案如附表六編號2 所│                          │
│  │        │          │聯）    │      │  示之手機（照會電話66│                          │
│  │        │          │        │      │  327535號）          │                          │
├─┼────┼─────┼────┼───┼───────────┼─────────────┤
│4 │97.10.16│0000000000│行動電話│沈羅淑│1.告訴人沈羅淑華於警詢│黃振銘共同犯行使偽造私文書│
│  │        │          │服務申請│華    │  時之證述            │罪，累犯，處有期徒刑肆月，│
│  │        │          │書（一式│      │2.行動電話服務申請書影│如易科罰金，以新臺幣壹仟元│
│  │        │          │二聯）、│      │  本、預付型門號永久停│折算壹日。偽造「沈羅淑華」│
│  │        │          │預付型門│      │  機申請切結書影本各1 │簽名共枚及扣案如附表六編│
│  │        │          │號永久停│      │  紙（見98偵28871 號卷│號一至三所示之物，均沒收之│
│  │        │          │機申請切│      │  第204頁）           │                          │
│  │        │          │結書    │      │3.國民身分證影本、健保│                          │
│  │        │          │        │      │  卡影本各1 份        │                          │
│  │        │          │        │      │4.扣案如附表六編號2 所│                          │
│  │        │          │        │      │  示之手機（照會電話66│                          │
│  │        │          │        │      │  329695號）          │                          │
├─┼────┼─────┼────┼───┼───────────┼─────────────┤
│5 │97.11.01│0000000000│第三代行│丁養  │1.告訴人丁養於警詢時之│黃振銘共同犯行使偽造私文書│
│  │        │          │動電話服│      │  證述                │罪，累犯，處有期徒刑肆月，│
│  │        │          │務申請書│      │2.第三代行動電話服務申│如易科罰金，以新臺幣壹仟元│
│  │        │          │（一式三│      │  請書影本1 紙（見98偵│折算壹日。偽造「丁養」簽名│
│  │        │          │聯）    │      │  28871 號卷第79頁）  │共陸枚及扣案如附表六編號一│
│  │        │          │        │      │3.國民身分證影本1 份  │、三所示之物，均沒收之    │
│  │        │          │        │      │4.扣案如附表六編號1 所│                          │
│  │        │          │        │      │  示之手機（照會電話66│                          │
│  │        │          │        │      │  321251號）          │                          │
├─┼────┼─────┼────┼───┼───────────┼─────────────┤
│6 │97.11.07│0000000000│第三代行│盧獻堂│1.告訴人盧獻堂於警詢時│黃振銘共同犯行使偽造私文書│
│  │        │          │動電話服│      │  之證述              │罪，累犯，處有期徒刑肆月，│
│  │        │          │務申請書│      │2.第三代行動電話服務申│如易科罰金，以新臺幣壹仟元│
│  │        │          │（一式三│      │  請書影本1 紙（見98偵│折算壹日。偽造「盧獻堂」簽│
│  │        │          │聯）    │      │  28871 號卷第182頁） │名共陸枚及扣案如附表六編號│
│  │        │          │        │      │3.國民身分證影本1 份  │一至三所示之物，均沒收之  │
│  │        │          │        │      │4.扣案如附表六編號2 所│                          │
│  │        │          │        │      │  示之手機（照會電話66│                          │
│  │        │          │        │      │  329695號）          │                          │
├─┼────┼─────┼────┼───┼───────────┼─────────────┤
│7 │97.11.17│0000000000│第三代行│李統忠│1.告訴人李統忠於警詢時│黃振銘共同犯行使偽造私文書│
│  │        │          │動電話服│      │  之證述              │罪，累犯，處有期徒刑肆月，│
│  │        │          │務申請書│      │2.第三代行動電話服務申│如易科罰金，以新臺幣壹仟元│
│  │        │          │（一式三│      │  請書影本、行動電話號│折算壹日。偽造「李統忠」簽│
│  │        │          │聯）、行│      │  碼可攜服務申請書影本│名共玖枚及扣案如附表六編號│
│  │        │          │動電話號│      │  各1 紙（見98偵28871 │一、三所示之物，均沒收之  │
│  │        │          │碼可攜服│      │  號卷第267 、268 頁）│                          │
│  │        │          │務申請書│      │3.國民身分證影本1 份  │                          │
│  │        │          │（一式三│      │4.扣案如附表六編號1 所│                          │
│  │        │          │聯）    │      │  示之手機（照會電話66│                          │
│  │        │          │        │      │  309350號）          │                          │
├─┼────┼─────┼────┼───┼───────────┼─────────────┤
│8 │97.11.20│0000000000│第三代行│洪榮成│1.告訴人洪榮成於警詢時│黃振銘共同犯行使偽造私文書│
│  │        │          │動電話服│      │  之證述              │罪，累犯，處有期徒刑肆月，│
│  │        │          │務申請書│      │2.第三代行動電話服務申│如易科罰金，以新臺幣壹仟元│
│  │        │          │（一式三│      │  請書影本、行動電話號│折算壹日。偽造「洪榮成」簽│
│  │        │          │聯）、行│      │  碼可攜服務申請書影本│名共玖枚及扣案如附表六編號│
│  │        │          │動電話號│      │  各1 紙（見98偵28871 │一至三所示之物，均沒收之  │
│  │        │          │碼可攜服│      │  號卷第274 、275 頁）│                          │
│  │        │          │務申請書│      │3.國民身分證影本1 份  │                          │
│  │        │          │（一式三│      │4.扣案如附表六編號2 所│                          │
│  │        │          │聯）    │      │  示之手機（照會電話66│                          │
│  │        │          │        │      │  328565號）          │                          │
├─┼────┼─────┼────┼───┼───────────┼─────────────┤
│9 │97.12.03│0000000000│第三代行│張朝景│1.告訴人張朝景於警詢時│黃振銘共同犯行使偽造私文書│
│  │        │          │動電話服│      │  之證述              │罪，累犯，處有期徒刑肆月，│
│  │        │          │務申請書│      │2.第三代行動電話服務申│如易科罰金，以新臺幣壹仟元│
│  │        │          │（一式三│      │  請書影本、行動電話號│折算壹日。偽造「張朝景」簽│
│  │        │          │聯）、行│      │  碼可攜服務申請書影本│名共玖枚及扣案如附表六編號│
│  │        │          │動電話號│      │  各1 紙（見98偵28871 │一、三所示之物，均沒收之  │
│  │        │          │碼可攜服│      │  號卷第155 、156 頁）│                          │
│  │        │          │務申請書│      │3.國民身分證影本1 份  │                          │
│  │        │          │（一式三│      │4.照會電話錄音檔案光碟│                          │
│  │        │          │聯）    │      │  及譯文1 份          │                          │
│  │        │          │        │      │5.扣案如附表六編號1 所│                          │
│  │        │          │        │      │  示之手機（照會電話66│                          │
│  │        │          │        │      │  320735號）          │                          │
├─┼────┼─────┼────┼───┼───────────┼─────────────┤
│10│97.12.08│0000000000│第三代行│胡國強│1.告訴人胡國強於警詢時│黃振銘共同犯行使偽造私文書│
│  │        │          │動電話服│      │  之證述              │罪，累犯，處有期徒刑肆月，│
│  │        │          │務申請書│      │2.第三代行動電話服務申│如易科罰金，以新臺幣壹仟元│
│  │        │          │（一式三│      │  請書影本1 紙（見98偵│折算壹日。偽造「胡國強」簽│
│  │        │          │聯）    │      │  28871 號卷第299 頁）│名共陸枚及扣案如附表六編號│
│  │        │          │        │      │3.國民身分證影本1 份  │一至三所示之物，均沒收之  │
│  │        │          │        │      │4.照會電話錄音檔案光碟│                          │
│  │        │          │        │      │  及譯文1 份          │                          │
│  │        │          │        │      │5.扣案如附表六編號2 所│                          │
│  │        │          │        │      │  示之手機（照會電話66│                          │
│  │        │          │        │      │  327535號）          │                          │
├─┼────┼─────┼────┼───┼───────────┼─────────────┤
│11│97.12.25│0000000000│第三代行│葉詹明│1.告訴人葉詹明於警詢時│黃振銘共同犯行使偽造私文書│
│  │        │          │動電話服│      │  之證述              │罪，累犯，處有期徒刑肆月，│
│  │        │          │務申請書│      │2.第三代行動電話服務申│如易科罰金，以新臺幣壹仟元│
│  │        │          │（一式三│      │  請書影本、行動電話號│折算壹日。偽造「葉詹明」簽│
│  │        │          │聯）、行│      │  碼可攜服務申請書影本│名共玖枚及扣案如附表六編號│
│  │        │          │動電話號│      │  各1 紙（見98偵28871 │一至三所示之物，均沒收之  │
│  │        │          │碼可攜服│      │  號卷第350 頁背面、第│                          │
│  │        │          │務申請書│      │  351 頁）            │                          │
│  │        │          │（一式三│      │3.國民身分證影本1 份  │                          │
│  │        │          │聯）    │      │4.扣案如附表六編號2 所│                          │
│  │        │          │        │      │  示之手機（照會電話66│                          │
│  │        │          │        │      │  327535號）          │                          │
├─┼────┼─────┼────┼───┼───────────┼─────────────┤
│12│97.12.31│0000000000│第三代行│許志偉│1.告訴人許志偉於警詢時│黃振銘共同犯行使偽造私文書│
│  │        │（起訴書誤│動電話服│      │  之證述              │罪，累犯，處有期徒刑肆月，│
│  │        │載為093072│務申請書│      │2.第三代行動電話服務申│如易科罰金，以新臺幣壹仟元│
│  │        │2205）    │（一式三│      │  請書影本、行動電話號│折算壹日。偽造「許志偉」簽│
│  │        │          │聯）、行│      │  碼可攜服務申請書影本│名共玖枚及扣案如附表六編號│
│  │        │          │動電話號│      │  各1 紙（見98偵28871 │一、三所示之物，均沒收之  │
│  │        │          │碼可攜服│      │  號卷第242 、243 頁）│                          │
│  │        │          │務申請書│      │3.國民身分證影本1 份  │                          │
│  │        │          │（一式三│      │4.扣案如附表六編號1 所│                          │
│  │        │          │聯）    │      │  示之手機（照會電話66│                          │
│  │        │          │        │      │  303320號）          │                          │
├─┼────┼─────┼────┼───┼───────────┼─────────────┤
│13│98.01.09│0000000000│第三代行│張淵智│1.告訴人張淵智於警詢時│黃振銘共同犯行使偽造私文書│
│  │        │          │動電話服│      │  之證述              │罪，累犯，處有期徒刑肆月，│
│  │        │          │務申請書│      │2.第三代行動電話服務申│如易科罰金，以新臺幣壹仟元│
│  │        │          │（一式三│      │  請書影本1 紙（見98偵│折算壹日。偽造「張淵智」簽│
│  │        │          │聯）    │      │  28871 號卷第160 頁）│名共陸枚及扣案如附表六編號│
│  │        │          │        │      │3.國民身分證影本1 份  │一、三所示之物，均沒收之  │
│  │        │          │        │      │4.照會電話錄音檔案光碟│                          │
│  │        │          │        │      │  及譯文1 份          │                          │
│  │        │          │        │      │5.扣案如附表六編號1 所│                          │
│  │        │          │        │      │  示之手機（照會電話66│                          │
│  │        │          │        │      │  303320號）          │                          │
├─┼────┼─────┼────┼───┼───────────┼─────────────┤
│14│98年1 月│0000000000│第三代行│潘婷婷│1.告訴人潘婷婷於警詢時│黃振銘共同犯行使偽造私文書│
│  │間      │          │動電話服│      │  之證述              │罪，累犯，處有期徒刑肆月，│
│  │        │          │務申請書│      │2.扣案如附表六編號5 所│如易科罰金，以新臺幣壹仟元│
│  │        │          │（一式三│      │  示之物              │折算壹日。偽造「潘婷婷」簽│
│  │        │          │聯）、行│      │3.扣案行動電話門號0917│名共玖枚及扣案如附表六編號│
│  │        │          │動電話號│      │  889639號SIM 卡1 張  │一、三、五所示之物，均沒收│
│  │        │          │碼可攜服│      │                      │之                        │
│  │        │          │務申請書│      │                      │                          │
│  │        │          │（一式三│      │                      │                          │
│  │        │          │聯）    │      │                      │                          │
└─┴────┴─────┴────┴───┴───────────┴─────────────┘
附表四
冒名向和信電訊股份有限公司申請部分
┌─┬────┬─────┬────┬───┬───────────┬─────────────┐
│編│申請日期│申請之行動│行使偽造│遭冒名│相關證據資料          │應科處之罪刑              │
│號│        │電話門號（│之私文書│申請人│                      │                          │
│  │        │SIM 卡）  │        │      │                      │                          │
├─┼────┼─────┼────┼───┼───────────┼─────────────┤
│1 │97.10.15│0000000000│行動電話│林義澤│1.告訴人林義澤於警詢時│黃振銘共同犯行使偽造私文書│
│  │        │          │服務申請│      │  之證述              │罪，累犯，處有期徒刑肆月，│
│  │        │          │書（一式│      │2.行動電話服務申請書影│如易科罰金，以新臺幣壹仟元│
│  │        │          │三聯）  │      │  本1 紙（見98偵28871 │折算壹日。偽造「林義澤」簽│
│  │        │          │        │      │  號卷第137 頁）      │名共陸枚及扣案如附表六編號│
│  │        │          │        │      │3.國民身分證影本1 份  │一至三所示之物，均沒收之  │
│  │        │          │        │      │4.扣案如附表六編號2 所│                          │
│  │        │          │        │      │  示之手機（照會電話66│                          │
│  │        │          │        │      │  327535號）          │                          │
├─┼────┼─────┼────┼───┼───────────┼─────────────┤
│2 │97.12.13│0000000000│行動電話│李欣格│1.告訴人李欣格於警詢時│黃振銘共同犯行使偽造私文書│
│  │        │          │服務申請│      │  之證述              │罪，累犯，處有期徒刑肆月，│
│  │        │          │書（一式│      │2.行動電話服務申請書影│如易科罰金，以新臺幣壹仟元│
│  │        │          │三聯）  │      │  本1 紙（見98偵28871 │折算壹日。偽造「李欣格」簽│
│  │        │          │        │      │  號卷第223 頁）      │名共陸枚及扣案如附表六編號│
│  │        │          │        │      │3.國民身分證影本、健保│一、三所示之物，均沒收之  │
│  │        │          │        │      │  卡影本各1 份        │                          │
│  │        │          │        │      │4.扣案如附表六編號1 所│                          │
│  │        │          │        │      │  示之手機（照會電話66│                          │
│  │        │          │        │      │  303320號）          │                          │
├─┼────┼─────┼────┼───┼───────────┼─────────────┤
│3 │97.12.27│0000000000│行動電話│鄭鏡龍│1.告訴人鄭鏡龍於警詢時│黃振銘共同犯行使偽造私文書│
│  │        │（起訴書誤│服務申請│      │  之證述              │罪，累犯，處有期徒刑肆月，│
│  │        │載為092763│書（一式│      │2.行動電話服務申請書影│如易科罰金，以新臺幣壹仟元│
│  │        │7128）    │三聯）  │      │  本1 紙（見98偵28871 │折算壹日。偽造「鄭鏡龍」簽│
│  │        │          │        │      │  號卷第303 頁）      │名共陸枚及扣案如附表六編號│
│  │        │          │        │      │3.國民身分證影本1 份  │一、三所示之物，均沒收之  │
│  │        │          │        │      │4.扣案如附表六編號1 所│                          │
│  │        │          │        │      │  示之手機（照會電話66│                          │
│  │        │          │        │      │  309350號）          │                          │
└─┴────┴─────┴────┴───┴───────────┴─────────────┘
附表五
冒名向台灣大哥大股份有限公司申請部分
┌─┬────┬─────┬────┬───┬───────────┬─────────────┐
│編│申請日期│申請之行動│行使偽造│遭冒名│相關證據資料          │應科處之罪刑              │
│號│        │電話門號（│之私文書│申請人│                      │                          │
│  │        │SIM 卡）  │        │      │                      │                          │
├─┼────┼─────┼────┼───┼───────────┼─────────────┤
│1 │97.11.05│0000000000│行動通信│丁養  │1.告訴人丁養於警詢時之│黃振銘共同犯行使偽造私文書│
│  │        │          │網路業務│      │  證述                │罪，累犯，處有期徒刑肆月，│
│  │        │          │服務申請│      │2.行動通信網路業務服務│如易科罰金，以新臺幣壹仟元│
│  │        │          │書（一式│      │  申請書影本、新申裝號│折算壹日。偽造「丁養」簽名│
│  │        │          │二聯）、│      │  碼可攜同意書影本各1 │共肆枚及扣案如附表六編號一│
│  │        │          │新申裝號│      │  紙（見98偵28871 號卷│、三所示之物，均沒收之    │
│  │        │          │碼可攜同│      │  第80、81頁）        │                          │
│  │        │          │意書    │      │3.國民身分證影本、駕駛│                          │
│  │        │          │        │      │  執照影本各1 份      │                          │
│  │        │          │        │      │4.扣案如附表六編號1 所│                          │
│  │        │          │        │      │  示之手機（照會電話66│                          │
│  │        │          │        │      │  321251號）          │                          │
├─┼────┼─────┼────┼───┼───────────┼─────────────┤
│2 │97.11.07│0000000000│行動通信│盧獻堂│1.告訴人盧獻堂於警詢時│黃振銘共同犯行使偽造私文書│
│  │        │          │網路業務│      │  之證述              │罪，累犯，處有期徒刑肆月，│
│  │        │          │服務申請│      │2.行動通信網路業務服務│如易科罰金，以新臺幣壹仟元│
│  │        │          │書（一式│      │  申請書影本、新申裝號│折算壹日。偽造「盧獻堂」簽│
│  │        │          │二聯）、│      │  碼可攜同意書影本各1 │名共肆枚及扣案如附表六編號│
│  │        │          │新申裝號│      │  紙（見98偵28871 號卷│一至三所示之物，均沒收之  │
│  │        │          │碼可攜同│      │  第183、184頁）      │                          │
│  │        │          │意書    │      │3.國民身分證影本、健保│                          │
│  │        │          │        │      │  卡影本各1 份        │                          │
│  │        │          │        │      │4.扣案如附表六編號2 所│                          │
│  │        │          │        │      │  示之手機（照會電話66│                          │
│  │        │          │        │      │  329695號）          │                          │
├─┼────┼─────┼────┼───┼───────────┼─────────────┤
│3 │97.11.15│0000000000│行動通信│丁養  │1.告訴人丁養於警詢時之│黃振銘共同犯行使偽造私文書│
│  │        │          │網路業務│      │  證述                │罪，累犯，處有期徒刑肆月，│
│  │        │          │服務申請│      │2.行動通信網路業務服務│如易科罰金，以新臺幣壹仟元│
│  │        │          │書（一式│      │  申請書影本、新申裝號│折算壹日。偽造「丁養」簽名│
│  │        │          │二聯）、│      │  碼可攜同意書影本各1 │共肆枚及扣案如附表六編號一│
│  │        │          │新申裝號│      │  紙（見98偵28871 號卷│、三所示之物，均沒收之    │
│  │        │          │碼可攜同│      │  第83、84頁）        │                          │
│  │        │          │意書    │      │3.國民身分證影本、駕駛│                          │
│  │        │          │        │      │  執照影本各1 份      │                          │
│  │        │          │        │      │4.扣案如附表六編號1 所│                          │
│  │        │          │        │      │  示之手機（照會電話66│                          │
│  │        │          │        │      │  321251號）          │                          │
├─┼────┼─────┼────┼───┼───────────┼─────────────┤
│4 │97.11.20│0000000000│行動通信│盧獻堂│1.告訴人盧獻堂於警詢時│黃振銘共同犯行使偽造私文書│
│  │        │          │網路業務│      │  之證述              │罪，累犯，處有期徒刑肆月，│
│  │        │          │服務申請│      │2.行動通信網路業務服務│如易科罰金，以新臺幣壹仟元│
│  │        │          │書（一式│      │  申請書影本、新申裝號│折算壹日。偽造「盧獻堂」簽│
│  │        │          │二聯）、│      │  碼可攜同意書影本各1 │名共肆枚及扣案如附表六編號│
│  │        │          │新申裝號│      │  紙（見98偵28871 號卷│一至三所示之物，均沒收之  │
│  │        │          │碼可攜同│      │  第186、187頁）      │                          │
│  │        │          │意書    │      │3.國民身分證影本、健保│                          │
│  │        │          │        │      │  卡影本各1 份        │                          │
│  │        │          │        │      │4.扣案如附表六編號2 所│                          │
│  │        │          │        │      │  示之手機（照會電話66│                          │
│  │        │          │        │      │  329695號）          │                          │
├─┼────┼─────┼────┼───┼───────────┼─────────────┤
│5 │97.11.30│0000000000│行動通信│張朝景│1.告訴人張朝景於警詢時│黃振銘共同犯行使偽造私文書│
│  │        │          │網路業務│      │  之證述              │罪，累犯，處有期徒刑肆月，│
│  │        │          │服務申請│      │2.行動通信網路業務服務│如易科罰金，以新臺幣壹仟元│
│  │        │          │書（一式│      │  申請書影本、新申裝號│折算壹日。偽造「張朝景」簽│
│  │        │          │二聯）、│      │  碼可攜同意書影本各1 │名共肆枚及扣案如附表六編號│
│  │        │          │新申裝號│      │  紙（見98偵28871 號卷│一、三所示之物，均沒收之  │
│  │        │          │碼可攜同│      │  第145、146頁）      │                          │
│  │        │          │意書    │      │3.國民身分證影本、健保│                          │
│  │        │          │        │      │  卡影本各1 份        │                          │
│  │        │          │        │      │4.扣案如附表六編號1 所│                          │
│  │        │          │        │      │  示之手機（照會電話66│                          │
│  │        │          │        │      │  320735號）          │                          │
├─┼────┼─────┼────┼───┼───────────┼─────────────┤
│6 │97.12.06│0000000000│行動通信│李欣格│1.告訴人李欣格於警詢時│黃振銘共同犯行使偽造私文書│
│  │        │          │網路業務│      │  之證述              │罪，累犯，處有期徒刑肆月，│
│  │        │          │服務申請│      │2.行動通信網路業務服務│如易科罰金，以新臺幣壹仟元│
│  │        │          │書（一式│      │  申請書影本、新申裝號│折算壹日。偽造「李欣格」簽│
│  │        │          │二聯）、│      │  碼可攜同意書影本各1 │名共肆枚及扣案如附表六編號│
│  │        │          │新申裝號│      │  紙（見98偵28871 號卷│一、三所示之物，均沒收之  │
│  │        │          │碼可攜同│      │  第226 、227 頁）    │                          │
│  │        │          │意書    │      │3.國民身分證影本、健保│                          │
│  │        │          │        │      │  卡影本各1 份        │                          │
│  │        │          │        │      │4.扣案如附表六編號1 所│                          │
│  │        │          │        │      │  示之手機（照會電話66│                          │
│  │        │          │        │      │  303320號）          │                          │
├─┼────┼─────┼────┼───┼───────────┼─────────────┤
│7 │97.12.27│0000000000│行動通信│鄭鏡龍│1.告訴人鄭鏡龍於警詢時│黃振銘共同犯行使偽造私文書│
│  │        │          │網路業務│      │  之證述              │罪，累犯，處有期徒刑肆月，│
│  │        │          │服務申請│      │2.行動通信網路業務服務│如易科罰金，以新臺幣壹仟元│
│  │        │          │書（一式│      │  申請書影本、新申裝號│折算壹日。偽造「鄭鏡龍」簽│
│  │        │          │二聯）、│      │  碼可攜同意書影本各1 │名共肆枚及扣案如附表六編號│
│  │        │          │新申裝號│      │  紙（見98偵28871 號卷│一、三所示之物，均沒收之  │
│  │        │          │碼可攜同│      │  第303 頁背面、第304 │                          │
│  │        │          │意書    │      │  頁）                │                          │
│  │        │          │        │      │3.國民身分證影本、健保│                          │
│  │        │          │        │      │  卡影本各1 份        │                          │
│  │        │          │        │      │4.扣案如附表六編號1 所│                          │
│  │        │          │        │      │  示之手機（照會電話66│                          │
│  │        │          │        │      │  309350號）          │                          │
├─┼────┼─────┼────┼───┼───────────┼─────────────┤
│8 │97.12.31│0000000000│行動通信│許志偉│1.告訴人許志偉於警詢時│黃振銘共同犯行使偽造私文書│
│  │        │          │網路業務│      │  之證述              │罪，累犯，處有期徒刑肆月，│
│  │        │          │服務申請│      │2.行動通信網路業務服務│如易科罰金，以新臺幣壹仟元│
│  │        │          │書（一式│      │  申請書影本、新申裝號│折算壹日。偽造「許志偉」簽│
│  │        │          │二聯）、│      │  碼可攜同意書影本各1 │名共肆枚及扣案如附表六編號│
│  │        │          │新申裝號│      │  紙（見98偵28871 號卷│一、三所示之物，均沒收之  │
│  │        │          │碼可攜同│      │  第244 、245 頁）    │                          │
│  │        │          │意書    │      │3.國民身分證影本、健保│                          │
│  │        │          │        │      │  卡影本各1 份        │                          │
│  │        │          │        │      │4.扣案如附表六編號1 所│                          │
│  │        │          │        │      │  示之手機（照會電話66│                          │
│  │        │          │        │      │  303320號）          │                          │
├─┼────┼─────┼────┼───┼───────────┼─────────────┤
│9 │97.12.25│0000000000│行動通信│葉詹明│1.告訴人葉詹明於警詢時│黃振銘共同犯行使偽造私文書│
│  │        │          │網路業務│      │  之證述              │罪，累犯，處有期徒刑肆月，│
│  │        │          │服務申請│      │2.行動通信網路業務服務│如易科罰金，以新臺幣壹仟元│
│  │        │          │書（一式│      │  申請書影本、新申裝號│折算壹日。偽造「葉詹明」簽│
│  │        │          │二聯）、│      │  碼可攜同意書影本各1 │名共肆枚及扣案如附表六編號│
│  │        │          │新申裝號│      │  紙（見98偵28871 號卷│一至三所示之物，均沒收之  │
│  │        │          │碼可攜同│      │  第346 頁背面、第347 │                          │
│  │        │          │意書    │      │  頁背面）            │                          │
│  │        │          │        │      │3.國民身分證影本、健保│                          │
│  │        │          │        │      │  卡影本各1 份        │                          │
│  │        │          │        │      │4.扣案如附表六編號2 所│                          │
│  │        │          │        │      │  示之手機（照會電話66│                          │
│  │        │          │        │      │  327535號）          │                          │
├─┼────┼─────┼────┼───┼───────────┼─────────────┤
│10│98年1 月│0000000000│行動通信│姚善述│1.告訴人姚善述於警詢時│黃振銘共同犯行使偽造私文書│
│  │間      │          │網路業務│      │  之證述              │罪，累犯，處有期徒刑肆月，│
│  │        │          │服務申請│      │2.扣案如附表六編號6 所│如易科罰金，以新臺幣壹仟元│
│  │        │          │書（一式│      │  示之物              │折算壹日。偽造「姚善述」簽│
│  │        │          │二聯）、│      │3.扣案行動電話門號0983│名共肆枚及扣案如附表六編號│
│  │        │          │新申裝號│      │  332825號SIM 卡1 張  │一、三、六所示之物，均沒收│
│  │        │          │碼可攜同│      │                      │之                        │
│  │        │          │意書    │      │                      │                          │
└─┴────┴─────┴────┴───┴───────────┴─────────────┘
附表六
┌──┬─────────────┬─────────────┐
│編號│扣案應沒收之物            │備註                      │
├──┼─────────────┼─────────────┤
│1   │MOTOROLA牌V3型手機壹支    │係被告與「阿豪」聯絡使用者│
│    │                          │，且背面黏貼有轉接電話6632│
│    │                          │1251、00000000、00000000、│
│    │                          │00000000、00000000、663203│
│    │                          │75等號碼                  │
├──┼─────────────┼─────────────┤
│2   │MOTOROLA牌W212型手機壹支  │背面黏貼有轉接電話00000000│
│    │                          │、00000000、00000000、6632│
│    │                          │9695、0000000000等號碼    │
├──┼─────────────┼─────────────┤
│3   │GPLUS牌SL660型手機貳支    │                          │
├──┼─────────────┼─────────────┤
│4   │行動電話服務申請書壹式聯│含偽造之「姚善述」簽名共肆│
│    │、暢打專案同意書壹紙、國民│枚，即預供冒用姚善述名義向│
│    │身分證影本、駕駛執照影本各│威寶電信股份有限公司申請專│
│    │壹份                      │案手機及行動電話門號098638│
│    │                          │7170號使用之申請書、同意書│
│    │                          │草稿及證件，卷附扣押物品目│
│    │                          │錄表及扣押物品清單均漏載此│
│    │                          │部分扣案物                │
├──┼─────────────┼─────────────┤
│5   │第三代行動電話服務申請書壹│預供冒用潘婷婷名義向遠傳電│
│    │式貳聯、行動電話號碼可攜服│信股份有限公司申請專案手機│
│    │務申請書壹式貳聯          │及行動電話門號0000000000號│
│    │                          │使用之申請書草稿          │
├──┼─────────────┼─────────────┤
│6   │行動通信網路業務服務申請書│預供冒用姚善述名義向台灣大│
│    │壹紙、新申裝號碼可攜同意書│哥大股份有限公司申請專案手│
│    │壹紙                      │機及行動電話門號0000000000│
│    │                          │號使用之申請書、同意書草稿│
└──┴─────────────┴─────────────┘

司法院資訊處製作；財團法人民間司法改革基金會備份。
